【裁判字號】    98,交聲,360
【裁判日期】    990115
【裁判案由】    違反道路交通管理處罰條例
【裁判全文】
臺灣宜蘭地方法院交通事件裁定         98年度交聲字第360號
移
異  議  人
即受處分人  乙○○
上列受處分人因違反道路交通管理處罰條例案件，對於交通部公
路總局台北區監理所於民國98年9月28日所為之處分（原處分案
號：北監自裁字第40-Z00000000號），聲明異議，本院裁定如下
：
    主  文
異議駁回。
    理  由
一、按汽車駕駛人駕駛汽車經測試檢定有酒精濃度超過規定標準
    者，處新臺幣（下同）15,000元以上60,000元以下罰鍰，並
    當場移置保管該汽車及吊扣其駕駛執照1年，並應接受道路
    交通安全講習，道路交通管理處罰條例第35條第1項第1款、
    違反道路交通管理事件統一裁罰基準及處理細則分別定有明
    文。
二、本件異議人即受處分人乙○○於民國98年9月27日下午4時9
    分許，駕駛車牌號碼6879-HA號自用一般小貨車，行經國道
    5號南向9.4公里處時，經內政部警政署國道公路警察局第9
    警察隊石碇分隊員警對受處分人以呼氣酒精測試器對其測試
    結果，認其酒精濃度測定值為每公升0.43毫克，遂以受處分
    人有酒後駕車之違規行為，依違反道路交通管理處罰條例第
    35條第1項第1款之規定舉發，嗣受處分人於舉發通知單所載
    應到案日期前申訴，經原處分機關調查結果，仍認受處分人
    確有汽車駕駛人酒精濃度超過規定標準（0.4-0.55）之違規
    行為，乃依道路交通管理處罰條例第35條第1項第1款規定，
    於98年9月28日，裁處受處分人罰鍰新臺幣34,500元，並自
    裁決日起1年內不得考領駕駛執照及施以道安講習在案。
三、本件異議意旨略以：伊沒有酒駕，當時是妻子開車，因與妻
    子發生口角才把車子停在公務車專用道，車子是停止的狀態
    ，伊沒有開車而是站在車外云云。經查，異議人即受處分人
    於前揭時間，駕駛車牌號碼號6879-HA號自用一般小貨車行
    經上開路段，並測得異議人之酒精濃度達每公升0.43毫克等
    情，業經證人即舉發員警柯明雄到庭結證稱：「當天經過彭
    山隧道，發現這部車，我們是因為違規停車停太久會影響到
    ，我們在旁邊等很久，沒有等到駕駛人，想請拖吊車吊走，
    後來拖吊車來了，異議人就出現了，我們在詢問過程中，另
    一組巡邏車同事跟我們說，異議人的太太在石碇隧道被我們
    同仁載往石碇服務區，異議人在我們詢問過程中說詞反反覆
    覆，一下說他太太在對面空地採草藥，一下又說在彭山隧道
    裡面，所以我們合理懷疑車子是異議人開到彭山隧道南向入
    口的，我們有聞到酒味，所以對異議人進行酒測，且當時車
    鑰匙是在異議人手上，所以我們就開單了」等語明確（見本
    院卷第19-20頁筆錄），並有工作紀錄簿在卷可稽，核與證
    人柯明雄前開證述相符，自堪信為真實。至受處分人雖辯稱
    當日並非其駕車云云，然依證人柯明雄所述可知，當日證人
    即警員柯明雄在停車處等候許久，受處分人均未出現，而待
    拖吊車出現欲拖吊車輛時，受處分人才出現，其所為已有可
    疑，且受處分人對於當日其妻子究竟是在何處等情，所述反
    反覆覆，亦與常情有違，況若當日駕車者為其妻子，該汽車
    之汽車鑰匙何以會在受處分人手中？且證人即受處分人之妻
    子甲○○於本院調查時先證稱：是從台北南港開車，要到坪
    林，後又改稱：係要到石碇休息站等語（見本院卷第32頁筆
    錄），則若當日駕車者確為受處分人之妻子甲○○，何以連
    其駕車究竟係開往何處等情所述竟前後不一？顯見受處分人
    辯稱係其妻子開車云云，顯係卸責之詞，不足採信，受處分
    人確有酒後駕車之違規行為無誤，其空言否認有違規，不足
    為據。
四、從而，本件受處分人有駕駛汽車經測試檢定有酒精濃度超過
    規定標準（0.4-0.55）之違規行為事證明確，原處分機關依
    道路交通管理處罰條例第35條第1項第1款及違反道路交通管
    理事件統一裁罰標準表規定裁處受處分人罰鍰新臺幣34,500
    元，並自裁決日起1年內不得考領駕駛執照，並應接受道路
    交通安全講習，核無違誤，本件受處分人之異議為無理由，
    應予駁回。
據上論斷，應依道路交通案件處理辦法第19條，裁定如主文。
中    華    民    國    99    年     1    月    15    日
                  交通法庭法  官  鄭貽馨
以上正本證明與原本無異。
如不服本裁定，應於裁定送達後5日內，向本院提出抗告狀。（
應附繕本）
                          書記官  高雪琴
中    華    民    國    99    年    1     月    15    日

司法院資訊處製作；財團法人民間司法改革基金會備份。
